臺灣臺中地方法院刑事判決
111年度原交易字第23號
公  訴  人  臺灣臺中地方檢察署檢察官
被      告  何孟韓





指定辯護人  曾仰君律師（法扶律師）
上列被告因公共危險案件，經檢察官提起公訴（111年度速偵字
第2119號），嗣被告就被訴事實為有罪之陳述，經告以簡式審判
程序之旨，並聽取當事人意見後，本院裁定進行簡式審判程序，
判決如下：
    主    文
何孟韓駕駛動力交通工具而吐氣所含酒精濃度達每公升零點二五
毫克以上，累犯，處有期徒刑陸月，併科罰金新臺幣貳萬元，有
期徒刑如易科罰金，罰金如易服勞役，均以新臺幣壹仟元折算壹
日。
    犯罪事實
一、何孟韓於民國111年5月7日上午8時許起至同日上午9時許止
    ，在其位於臺中市○區○○○路000巷00號之居所內飲用米酒後
    ，吐氣所含酒精濃度已達每公升0.25毫克以上，竟仍於同日
    中午12時許，駕駛車牌號碼000-000號普通重型機車上路，
    嗣於同日下午2時36分許，行經臺中市○○區○○路000巷00號前
    ，因違規未戴安全帽，為警攔檢，發現其身上酒味濃厚，遂
    對其施以吐氣式酒精濃度檢測，於同日下午2時50分許，測
    得其吐氣所含酒精濃度為每公升1.50毫克，始查悉上情。
二、案經臺中市政府警察局太平分局報告臺灣臺中地方檢察署檢
    察官偵查起訴。
　　理    由
一、本件被告何孟韓所犯並非死刑、無期徒刑或最輕本刑有期徒
    刑3年以上之罪，亦非高等法院管轄第一審案件，且於準備
    程序進行中，被告先就被訴事實為有罪之陳述，經告知被告
    簡式審判程序之旨，並聽取檢察官、被告及辯護人之意見後
    ，本院裁定進行簡式審判程序，是本件之證據調查，依刑事
    訴訟法第273條之2及第159條第2項規定，不受同法第159條
    第1項、第161條之2、第161條之3、第163條之1及第164條至
    第170條規定之限制，先予敘明。
二、上開犯罪事實業據被告於警詢、偵查、本院準備程序及審理
    時坦承不諱，並有員警職務報告書、臺中市政府警察局當事
    人酒精測定紀錄表、舉發違反道路交通管理事件通知單、公
    路監理電子閘門系統資料附卷可稽，足認被告之自白與事實
    相符，堪以採信。綜上所述，本案事證明確，被告犯行洵堪
    認定，應依法論科。
三、核被告所為，係犯刑法第185條之3第1項第1款之駕駛動力交
    通工具而吐氣所含酒精濃度達每公升0.25毫克以上之罪。
四、被告前因酒後駕車之公共危險案件，經本院110年度中原交
    簡字第55號判決處有期徒刑2月確定，於111年3月22日易服
    社會勞動執行完畢等情，業據檢察官提出刑案查註紀錄表為
    證，核與卷附臺灣高等法院被告前案紀錄表相符，且為被告
    所不爭執（見本院卷第68頁），是被告係於徒刑執行完畢後
    5年內，故意再犯本件有期徒刑以上之罪，為累犯。又檢察
    官就被告應依累犯規定加重其刑之事項，業已主張被告屢屢
    觸犯罪質相同之案件，有依累犯加重之必要等語（見本院卷
    第68頁），本院審酌被告未記取相同罪質之前案執行教訓，
    再為本件犯行，可見其有特別惡性，對於刑罰之反應力顯然
    薄弱，且綜核全案情節，縱依刑法第47條第1項規定加重法
    定最低本刑，亦無罪刑不相當之情形，爰依刑法第47條第1
    項規定加重其刑。
五、爰以行為人之責任為基礎，審酌：（一）被告除有前述構成
    累犯之前科紀錄外，尚曾因酒後駕車之公共危險案件，經臺
    灣臺中地方檢察署檢察官95年度偵字第27546號為緩起訴處
    分確定，另經本院110年度原交簡字第36號、110年度原交易
    字第83號判決先後處有期徒刑4月、有期徒刑5月併科罰金2
    萬元確定，有臺灣高等法院被告前案紀錄表在卷可憑，足見
    其對於飲酒後酒精濃度超出一定標準不得駕駛動力交通工具
    之法律規範知之甚稔，竟為本件第5次酒後駕車之犯行，可
    知前案之刑度尚不足以使其知所警惕、記取教訓，致其一再
    重蹈覆轍，罔顧公眾交通安全，是本次刑度自不宜從輕，而
    本次被告受測之吐氣所含酒精濃度高達每公升1.50毫克，惟
    未對他人造成實害之犯罪情節；（二）被告為高中肄業，先
    前從事板模工作，家裡有一名小孩需要其扶養照顧（見本院
    卷第67頁）之智識程度及生活狀況；（三）被告犯後坦承犯
    行等一切情狀，量處如主文所示之刑，以示懲儆。
據上論斷，應依刑事訴訟法第273條之1第1項、第299條第1項前
段，刑法第185條之3第1項第1款、第47條第1項、第41條第1項前
段、第42條第3項前段，刑法施行法第1條之1第1項，判決如主文
。
本案經檢察官黃靖珣提起公訴，檢察官王淑月到庭執行職務。　
中　　華　　民　　國　　111 　年　　8 　　月　　19　　日
                  刑事第十三庭  法  官  洪瑞隆
以上正本證明與原本無異。
如不服本判決應於收受判決後20日內向本院提出上訴書狀，並應
敘述具體理由；其未敘述上訴理由者，應於上訴期間屆滿後20日
內向本院補提理由書（均須按他造當事人之人數附繕本）「切勿
逕送上級法院」。
                                書記官  許家齡
中　　華　　民　　國　　111 　年　　8 　　月　　19　　日
附錄論罪科刑法條
【刑法第185條之3】
駕駛動力交通工具而有下列情形之一者，處3年以下有期徒刑，
得併科30萬元以下罰金：
一、吐氣所含酒精濃度達每公升零點二五毫克或血液中酒精濃度
    達百分之零點零五以上。
二、有前款以外之其他情事足認服用酒類或其他相類之物，致不
    能安全駕駛。
三、服用毒品、麻醉藥品或其他相類之物，致不能安全駕駛。
因而致人於死者，處3年以上10年以下有期徒刑，得併科2百萬元
以下罰金；致重傷者，處1年以上7年以下有期徒刑，得併科1百
萬元以下罰金。
曾犯本條或陸海空軍刑法第54條之罪，經有罪判決確定或經緩起
訴處分確定，於十年內再犯第1項之罪因而致人於死者，處無期
徒刑或5年以上有期徒刑，得併科3百萬元以下罰金；致重傷者，
處3年以上10年以下有期徒刑，得併科2百萬元以下罰金。
【刑法施行法第1條之1】
中華民國94年1月7日刑法修正施行後，刑法分則編所定罰金之貨
幣單位為新臺幣。
94年1月7日刑法修正時，刑法分則編未修正之條文定有罰金者，
自94年1月7日刑法修正施行後，就其所定數額提高為30倍。但72
年6月26日至94年1月7日新增或修正之條文，就其所定數額提高
為3倍。